臺灣臺中地方法院民事裁定　九十三年度破字第三七號
　　聲　請　人　福元百貨股份有限公司
　　法定代理人　陳趙燕雲
　　代　理　人　常照倫律師
　　複 代 理人　黃琪雅律師
　　送達代收人　何玉偵
右聲請人聲請宣告破產事件，本院裁定如左：
    主      文
聲請駁回。
聲請程序費用由聲請人負擔。
    理      由
一、本件聲請意旨略以：聲請人因受經濟不景氣影響，分店營運狀況不佳，積欠稅捐
    及一般債務多筆，總計達新台幣（下同）十一億一千七百八十三萬六千一百十九
    元，而其目前之資力，僅有位於沙鹿之土地二十筆與建物三筆，經孫正雄建築師
    事務所鑑估，總值約二億四千七百九十九萬一千元，消極財產多於積極財產，已
    無法完全清償債務，爰依破產法之規定，聲請宣告破產云云。
二、按破產，對債務人不能清償債務者，宣告之，為破產法第五十七條所明定。又依
    同法第一百四十八條規定之旨趣，除債務人之財產不敷清償破產財團之費用及財
    團之債務外，尚難認無宣告破產之實益。是以法院就破產之聲請，應依職權為必
    要之調查，倘債務人確係毫無財產可構成破產財團，或債務人之財產不敷清償破
    產財團之費用及財團之債務，無從依破產程序清理其債務時，自得以無宣告破產
    之實益，裁定駁回聲請，此觀司法院二十五年院字第一五○五號解釋自明。本件
    聲請人主張其所負稅捐及其他債務總額已達十一億一千七百八十三萬六千一百十
    九元，惟其資產僅餘如附表所示之土地及建物等不動產，其價值總計約二億四千
    七百九十九萬一千元，有不動產現值鑑估報告書可稽，依此情形而論，固足認聲
    請人之負債已超過資產。然查，聲請人原有如附表所示不動產已為台灣金聯資產
    管理股份有限公司（下稱台灣金聯公司）設定第一順位最高限額三億四千二百萬
    元之抵押權，有土地及建物登記謄本可參，且該等不動產復經台灣金聯公司行使
    別除權，而由本院以九十三年度執字第二五九○三號強制執行事件執行拍賣，並
    已於九十三年十二月九日由台灣金聯公司以一億二千七百八十八萬元之價格拍定
    買受，業經本院調取該執行卷宗查閱明確，復參以聲請人積欠台灣金聯公司之債
    務本金高達二億九千九百四十九萬六千四百九十八元等情，亦據台灣金聯公司陳
    明在卷，由此可見為別除權標的之如附表所示不動產，其價值實遠低於所擔保之
    債權，並不足以清償別除權所擔保之債權，顯無餘額可供清償破產債權，加以聲
    請人復自承其已無其他資產，足徵聲請人確無其他財產可供構成破產財團，自無
    從依破產程序清理其債務，顯無宣告破產之實益，是聲請人所為本件破產宣告之
    聲請，為無理由，應予駁回。
三、依破產法第五條、民事訴訟法第九十五條、第七十八條裁定如主文。
中　　　華　　　民　　　國　　九十三　　年　　　十二　　月　　二十九　  日
                                    臺灣臺中地方法院民事第二庭
~B法　　　官　吳美蒼
右為正本係照原本作成
如對本裁定抗告須於裁定送達後十日內向本院提出抗告狀
中　　　華　　　民　　　國　　九十三　　年　　　十二　　月　　二十九　  日
~B法院書記官　黃舜民
